<!DOCTYPE html PUBLIC "-//W3C//DTD XHTML 1.0 Transitional//EN" "http://www.w3.org/TR/xhtml1/DTD/xhtml1-transitional.dtd">
<html xmlns="http://www.w3.org/1999/xhtml">
<head>
	<meta http-equiv="Content-Type" content="text/html; charset=iso-8859-1" />
	<title>Ymmärrä suomea</title>
	<style type="text/css" media="all">@import "css/styles.css";</style>
	<script type="text/javascript" src="swfobject.js"></script>
</head>
<body class="font-medium">
	<div id="main-wrapper">
		<div id="topbar"></div>
		<div id="main-menu">
			<table cellspacing="0" cellpadding="0" border="0" class="add-links"><tr>
				<td class="item"><img class="raquo" src="i/raquo.gif" alt="" height="7" width="4" /><a href="/ymmarra/index.php?moduli=sanakirja">Sanakirja</a></td>
				<td class="item"><img class="raquo" src="i/raquo.gif" alt="" height="7" width="4" /><a href="/ymmarra/index.php?moduli=verbit">Verbiluettelo</a></td>
				<td class="item"><img class="raquo" src="i/raquo.gif" alt="" height="7" width="4" /><a href="/ymmarra/index.php?moduli=kielioppi">Kielioppi</a></td>
			</tr></table>
			<table cellspacing="0" cellpadding="0" border="0"><tr>
				<td class="item"><img class="raquo" src="i/raquo.gif" alt="" height="7" width="4" /><a href="/ymmarra/index.php">Etusivu</a></td>
				<td class="item"><img class="raquo" src="i/raquo.gif" alt="" height="7" width="4" /><a href="/ymmarra/index.php?moduli=tekstit">Lukutekstit</a></td>
			</tr></table>
		</div>
		<div id="content">
			<table cellspacing="0" cellpadding="0" border="0" id="content-wrapper"><tr>
				<td>
					<div id="left-menu">
												<div class="header-verb"><span>Verbit</span></div>
						<div class="menu">
								<div class="init"><a href="/ymmarra/index.php?moduli=verbit&kirjain=a">A</a></div>
								<div class="init"><a href="/ymmarra/index.php?moduli=verbit&kirjain=e">E</a></div>
								<div class="init"><a href="/ymmarra/index.php?moduli=verbit&kirjain=h">H</a></div>
								<div class="init"><a href="/ymmarra/index.php?moduli=verbit&kirjain=i">I</a></div>
								<div class="init"><a href="/ymmarra/index.php?moduli=verbit&kirjain=j">J</a></div>
								<div class="init"><a href="/ymmarra/index.php?moduli=verbit&kirjain=k">K</a></div>
								<div class="init"><a href="/ymmarra/index.php?moduli=verbit&kirjain=l">L</a></div>
								<div class="init"><a href="/ymmarra/index.php?moduli=verbit&kirjain=m">M</a></div>
								<div class="init"><a href="/ymmarra/index.php?moduli=verbit&kirjain=n">N</a></div>
								<div class="init"><a href="/ymmarra/index.php?moduli=verbit&kirjain=o">O</a></div>
								<div class="init"><a href="/ymmarra/index.php?moduli=verbit&kirjain=p">P</a></div>
								<div class="init"><a href="/ymmarra/index.php?moduli=verbit&kirjain=r">R</a></div>
								<div class="init"><a href="/ymmarra/index.php?moduli=verbit&kirjain=s">S</a></div>
								<div class="init"><a href="/ymmarra/index.php?moduli=verbit&kirjain=t">T</a></div>
								<div class="init"><a href="/ymmarra/index.php?moduli=verbit&kirjain=u">U</a></div>
								<div class="init"><a href="/ymmarra/index.php?moduli=verbit&kirjain=v">V</a></div>
								<div class="init"><a href="/ymmarra/index.php?moduli=verbit&kirjain=y">Y</a></div>
								<div class="init"><a href="/ymmarra/index.php?moduli=verbit&kirjain=Ä">Ä</a></div>
						</div>					</div>
				</td>
				<td>
					<div id="main-content">
						<div id="path">
							<a href=".">Etusivu</a> &gt; <a href="/ymmarra/index.php?moduli=verbit&kirjain=H">H</a>						</div>
													<h1>HARJOITELLA</h1>
						<table cellspacing="0" cellpadding="0" border="0">
							<tr>
								<td colspan="2" style="padding-bottom:10px;"><strong>Aktiivin indikatiivi</strong></td>
							</tr>
							<tr>
								<td><pre>PREESENS                   
minä     harjoittelen      
sinä     harjoittelet      
hän      harjoittelee      
me       harjoittelemme    
te       harjoittelette    
he       harjoittelevat    

PASSIIVI
         harjoitellaan     

IMPERFEKTI                 
         harjoittelin      
         harjoittelit      
         harjoitteli       
         harjoittelimme    
         harjoittelitte    
         harjoittelivat    

PASSIIVI
         harjoiteltiin     

PERFEKTI
olen     harjoitellut      
olet     harjoitellut      
on       harjoitellut      
olemme   harjoitelleet     
olette   harjoitelleet     
ovat     harjoitelleet     

PASSIIVI
on       harjoiteltu       

PLUSKVAMPERFEKTI
olin     harjoitellut      
olit     harjoitellut      
oli      harjoitellut      
olimme   harjoitelleet     
olitte   harjoitelleet     
olivat   harjoitelleet     

PASSIIVI
oli      harjoiteltu       
</pre></td>
								<td>&nbsp;&nbsp;&nbsp;</td>
								<td><pre>  KIELTOMUOTO
  en        harjoittele
  et        harjoittele
  ei        harjoittele
  emme      harjoittele
  ette      harjoittele
  eivät     harjoittele


  ei        harjoitella

   
  en        harjoitellut
  et        harjoitellut
  ei        harjoitellut
  emme      harjoitelleet
  ette      harjoitelleet
  eivät     harjoitelleet


  ei        harjoiteltu


  en    ole harjoitellut
  et    ole harjoitellut
  ei    ole harjoitellut
  emme  ole harjoitelleet
  ette  ole harjoitelleet
  eivät ole harjoitelleet


  ei    ole harjoiteltu


  en    ollut  harjoitellut
  et    ollut  harjoitellut
  ei    ollut  harjoitellut
  emme  olleet harjoitelleet
  ette  olleet harjoitelleet
  eivät olleet harjoitelleet


  ei    ollut  harjoiteltu
</pre></td>
							</tr>
						</table>
						<table cellspacing="0" cellpadding="0" border="0">
							<tr>
								<td colspan="2" style="padding-bottom:10px;"><strong>Aktiivin konditionaali</strong></td>
							</tr>
							<tr>
								<td><pre>PREESENS
minä     harjoittelisin    
sinä     harjoittelisit    
hän      harjoittelisi     
me       harjoittelisimme  
te       harjoittelisitte  
he       harjoittelisivat  

PASSIIVI
         harjoiteltaisiin  

PERFEKTI
olisin   harjoitellut      
olisit   harjoitellut      
olisi    harjoitellut      
olisimme harjoitelleet     
olisitte harjoitelleet     
olisivat harjoitelleet     

PASSIIVI
olisi    harjoiteltu       
</pre></td>
								<td>&nbsp;&nbsp;&nbsp;</td>
								<td><pre> 
  en        harjoittelisi
  et        harjoittelisi
  ei        harjoittelisi
  emme      harjoittelisi
  ette      harjoittelisi
  eivät     harjoittelisi


  ei        harjoiteltaisi


  en    olisi  harjoitellut
  et    olisi  harjoitellut
  ei    olisi  harjoitellut
  emme  olisi  harjoitelleet
  ette  olisi  harjoitelleet
  eivät olisi  harjoitelleet


  ei    olisi  harjoiteltu
</pre></td>
							</tr>
						</table>
						<table cellspacing="0" cellpadding="0" border="0">
							<tr>
								<td colspan="2" style="padding-bottom:10px;"><strong>Aktiivin potentiaali</strong></td>
							</tr>
							<tr>
								<td><pre>PREESENS
minä     harjoitellen      
sinä     harjoitellet      
hän      harjoitellee      
me       harjoitellemme    
te       harjoitellette    
he       harjoitellevat    

PASSIIVI
         harjoiteltaneen   

PERFEKTI
lienen   harjoitellut      
lienet   harjoitellut      
lienee   harjoitellut      
lienemme harjoitelleet     
lienette harjoitelleet     
lienevät harjoitelleet     

PASSIIVI
lienee   harjoiteltu       
</pre></td>
								<td>&nbsp;&nbsp;&nbsp;</td>
								<td><pre> 
  en        harjoitelle
  et        harjoitelle
  ei        harjoitelle
  emme      harjoitelle
  ette      harjoitelle
  eivät     harjoitelle


  ei        harjoiteltane


   en    liene  harjoitellut
   et    liene  harjoitellut
   ei    liene  harjoitellut
   emme  liene  harjoitelleet
   ette  liene  harjoitelleet
   eivät liene  harjoitelleet


   ei    liene  harjoiteltu
</pre></td>
							</tr>
						</table>
						<table cellspacing="0" cellpadding="0" border="0">
							<tr>
								<td colspan="2" style="padding-bottom:10px;"><strong>Aktiivin imperatiivi</strong></td>
							</tr>
							<tr>
								<td><pre>PREESENS

(sinä)   harjoittele       
(hän)    harjoitelkoon     
(me)     harjoitelkaamme   
(te)     harjoitelkaa      
(he)     harjoitelkoot     

PASSIIVI
         harjoiteltakoon   

PERFEKTI

ole      harjoitellut      
olkoon   harjoitellut      
olkaamme harjoitelleet     
olkaa    harjoitelleet     
olkoot   harjoitelleet     

PASSIIVI
olkoon   harjoiteltu       
</pre></td>
								<td>&nbsp;&nbsp;&nbsp;</td>
								<td><pre> 

    älä       harjoittele
    älköön    harjoitelko
    älkäämme  harjoitelko
    älkää     harjoitelko
    älkööt    harjoitelko


    älköön    harjoiteltako



    älä      ole  harjoitellut
    älköön   olko harjoitellut
    älkäämme olko harjoitelleet
    älkää    olko harjoitelleet
    älkööt   olko harjoitelleet


    älköön   olko harjoiteltu
</pre></td>
							</tr>
						</table>
						<table cellspacing="0" cellpadding="0" border="0">
							<tr>
								<td colspan="2" style="padding-bottom:10px;"><strong>Verbin nominaalimuodot</strong></td>
							</tr>
							<tr>
								<td><pre>I INFINITIIVI              
Lyhyempi muoto:            
         harjoitella       

Pitempi muoto:             
         harjoitellakseni  
         harjoitellaksesi
         harjoitellakseen
         harjoitellaksemme
         harjoitellaksenne
         harjoitellakseen

III  INFINITIIVI           
inessiivi    harjoittelemassa 
elatiivi     harjoittelemasta 
illatiivi    harjoittelemaan 
adessiivi    harjoittelemalla
abessiivi    harjoittelematta 
instruktiivi harjoitteleman 
                           
Passiivi
instruktiivi harjoiteltaman 
                           
                           
</pre></td>
								<td>&nbsp;&nbsp;&nbsp;</td>
								<td><pre>     II INFINITIIVI
     inessiivi     harjoitellessa
     instruktiivi  harjoitellen

     Passiivi
     inessiivi     harjoiteltaessa






     IV INFINITIIVI
  nominatiivi  harjoitteleminen
  partitiivi   harjoittelemista
        

  I PARTISIIPPI 
    aktiivi      harjoitteleva
     passiivi     harjoiteltaessa

    II PARTISIIPPI 
     aktiivi      harjoitellut
     passiivi     harjoiteltu
</pre></td>
							</tr>
						</table>

					</div>
				</td>
			</tr></table>		</div>
		<div id="footer"><a href="http://www.oph.fi/"><img src="i/oph_logo_ymmarrasuomea.gif" width="157" height="35" alt="OPH" /></a></div>
	</div>
</body>
</html>
